Dossiers de clients de l'étude XXIX (1723-1955)
Archives nationales (France)
- Dossiers de clients de l'étude XXIX (1723-1955), MC/DC/XXIX/1- MC/DC/XXIX/39
  - Sociétés., 1884 - 1951; MC/DC/XXIX/35 - MC/DC/XXIX/36
    - Abrasifs d'Ivry-sur-Seine (société d'), Charbons Bassez-Grenier (les ) (société), Bon Marché (société), Etablissements Emile Tarlé, La Gironde (société), Groupement d'importation et de répartition des minerais de zinc., 1884 - 1951; MC/DC/XXIX/35
      . La Gironde, société d'assurance contre les chances de tirage au sort et le recrutement, 1884-1887: liquidation; déclaration de dépôt, 22 décembre 1884; extrait de la deuxième délibération des associés de la classe 1884, 21 mai 1885; extrait de la troisième délibération des associés de la classe 1884, 19 avril 1886; certificats de satisfaction reproduits sur minutes officielles, 1867-1883.
      . Groupement d'importation et de répartition des minerais de zinc, 1939-1951 [ayant pour objet toutes opérations commerciales, financières, industrielles, mobilières et immobilières pour l'achat, transport, importation, répartition, vente, utilisation des minerais de zinc nécessaires aux fabrications de la Défense nationale, des services publics, et l'industrie et du commerce français]: procès verbal de liquidation, octobre 1948; MM. Bellay et Bellier, ingénieurs, liquidateurs; assemblée générale, clôture de liquidation, 18 décembre 1950.
      Saint-Lanne, Olivier Augustin; Gatte, Georges; Sauvage, Henri; Bassez, Lucien; Tarlé, Emile; Goumy; Bellay; Bellier; Ivry-sur-Seine (Val-de-Marne); Issy-les-Moulineaux (Hauts-de-Seine); Courville-sur-Eure (Eure-et-Loir); Seine-Saint-Denis (Ile-de-France, département); Bac (rue du); Saint-Blaise (rue)
    - Maroquiniers réunis (les), L'Oréal (société), Paris Province Automobile (société), Savart, Braun, Berry et Lavèze (société), Savart, Braun et Berry (société), Socotab (société)., 1917 - 1939; MC/DC/XXIX/36
      . Les Maroquiniers réunis, 111 boulevard Beaumarchais à Paris (Adolphe Jeener, directeur administrateur), 1919-1935: statuts, 1927; baux, états des marchandises (photographies, plans), des fonds de commerce de la société; fonds présents à Rennes, Nantes, Saint-Quentin, Roubaix, Vierzon, Douai, Toulouse, Amiens, Vichy, Caen, Dijon, Perpignan, Béziers et plusieurs à Paris (rue de Rennes, avenue de Clichy, boulevard Barbès); vente par le syndic de la faillite de la société et cession de bail, 1935.
      . L'Oréal (société) [société française de teintures inoffensives pour les cheveux], 1917-1936: acquisition d'une usine à La Courneuve (Seine-Saint-Denis), rue de la Convention, à la société Mirus (poëles à bois, réchauds à gaz de pétrole et d'essence); titres de propriété, 1917-1929; société L'Oréal transformée de société en nom collectif en société à responsabilité limitée, 1936.
      . Paris Province Automobile (société), 1925: statuts de la société à responsabilité limitée Paris Province Automobile, 21 décembre 1925; affaire immobilière sur un terrain à Courcelles-Monceau (Paris) entre la société et M. Bignan.
      . Savart, Brun, Berry et Lavèze (société) [exploitation de fonds de commerce de fumisterie et appareils de chauffage et tous travaux s'y rattachant], 1934-1939: statuts, 1939; cession de droits sociaux par M. Savart à M. Braun, ingénieur des arts et manufactures, et à M. Berry, entrepreneur de fumisterie, 7 décembre 1934; prorogation de la société, 4 septembre 1935; cession de droits sociaux par M. Brun à MM. Berry et Lavèze, commis d'entreprise, 30 mars 1939; transformation de la société, 20 avril 1939.
      . Savart, Brun et Berry (société), 1937: reconnaissance de dettes par la société au profit des héritiers de Noël Emile Savart, avril 1937; rapport de l'expert-comptable sur l'affaire Savart, 1937.
      . Socotab (Société commerciale des tabacs) [ayant pour objet la vente de tabac en feuilles en France, dans les colonies et pays de protectorat ou sous mandat français et à l'étranger, et de tous les produits et articles pour fumeurs], 1933-1936: statuts de la société: société anonyme au capital de 100 000 francs, siège social au 28 rue de la Pépinière à Paris,, 27 mars 1933; correspondance, 1933-1936; création de nouvelles sociétés, 1933; dissolution de la société, 14 novembre 1936.
      Jeener, Adolphe; Bignan; Braun; Berry; Lavèze; Savart, Noël Emile; Beaumarchais (boulevard); Rennes (rue de); Clichy (avenue de); Barbès (boulevard); La Courneuve (Seine-Saint-Denis); Pépinière (rue de la)
  - Associations., 1904 - 1938; MC/DC/XXIX/37 - MC/DC/XXIX/38
    - Association Valentin Haüy., 1904 - 1937; MC/DC/XXIX/37
      . Association Valentin Haüy [fondée en 1889, pour le bien des aveugles et pour unir, seconder les personnes et les œuvres qui s'occupent des aveugles, étudier, propager et appliquer tout ce qui peut concourir à l'instruction et au patronage des aveugles et enfin vulgariser la prophylaxie de la cécité], 1904-1937: dossiers des différents legs et donations faits à l'association, 1904-1937; legs universel de Mme veuve Thu, née Arrsel, 1936.
      Thu; Arrsel
    - Association Valentin Haüy, Soeurs de Saint-Vincent-de-Paul., 1907 - 1938; MC/DC/XXIX/38
      . Association Valentin Haüy, 1907-1938: legs universel de la princesse Droutskoy-Lubersky, 1935; legs universel de Marie Eugénie Valentine Maigne, veuve Pierot, 1934; assemblée générale, 1907-1908; legs faits à l'association, 1932-1938.
      . Soeurs de Saint-Vincent-de-Paul, 1921-1935: donations à elles faites: immeuble à la Pomme, près de Marseille (Bouches-du-Rhône), propriété à Livry-Gargan (Seine-Saint-Denis), parcelle de terrain à l'ilôt du bois du Temple, 1928-1935; acquisition par les soeurs de la Charité d'une propriété à Granville (Manche), quartier du Roc (maison et jardin), 6 octobre 1921.
      Droutskoy-Lubersky, princesse; Maigne, Marie Eugénie Valentine; Marseille (Bouches-du-Rhône); Livry-Gargan (Seine-Saint-Denis); Granville (Manche)
  - Titres de propriétés., 1853 - 1891; MC/DC/XXIX/39
    Le Vaudreuil (Eure): titres de propriété et baux de pièces de terre, 1853-1891.
    Le Vaudreuil (Eure)